【裁判字號】    98,上訴,354
【裁判日期】    980326
【裁判案由】    毒品危害防制條例
【裁判全文】
臺灣高等法院臺南分院刑事判決         98年度上訴字第354號
上  訴  人
即  被  告  甲○○
                    現於臺灣雲林第二監獄執行中
上列上訴人因違反毒品危害防制條例案件，不服臺灣雲林地方法
院97年度訴字第918號中華民國98年2月20日第一審判決（起訴案
號：臺灣雲林地方法院檢察署97年度偵字第1646號），提起上訴
，本院判決如下：
    主  文
上訴駁回。
    理  由
一、按刑事訴訟法第361條、第367條規定，不服地方法院之第一
    審判決而提起上訴者，應提出上訴書狀，並敘述具體理由，
    為上訴必備之程式；其所提出之書狀未敘述上訴理由，或僅
    曾以言詞陳述上訴理由者，均應於上訴期間屆滿後20日內補
    提理由書於第一審法院。第一審法院經形式審查，認逾期未
    補提上訴理由者，應定期間先命補正；逾期未補正者，為上
    訴不合法律上之程式，應以裁定駁回。倘已提出上訴理由，
    但所提非屬具體理由者，則由第二審法院以上訴不合法律上
    之程式，判決駁回。而所謂具體理由，必係依據卷內既有訴
    訟資料或提出新事證，指摘或表明第一審判決有何採證認事
    、用法或量刑等足以影響判決本旨之不當或違法，而構成應
    予撤銷之具體事由，始克當之（例如：依憑證據法則具體指
    出所採證據何以不具證據能力，或依憑卷證資料，明確指出
    所為證據證明力之判斷如何違背經驗、論理法則）；倘僅泛
    言原判決認定事實錯誤、違背法令、量刑失之過重或輕縱，
    而未依上揭意旨指出具體事由，或形式上雖已指出具體事由
    ，然該事由縱使屬實，亦不足以認為原判決有何不當或違法
    者（例如：對不具有調查必要性之證據，法院未依聲請調查
    亦未說明理由，或援用證據不當，但除去該證據仍應為同一
    事實之認定），俾與第二審上訴制度在請求第二審法院撤銷
    、變更第一審不當或違法之判決，以實現個案救濟之立法目
    的相契合，並節制濫行上訴（最高法院97年度台上字第892
    號判決參照）。
二、上訴人即被告上訴理由略以：證人顏雍杰於警偵訊及原審審
    理中之證詞，前後供述不符，有顯然不可信之情況，不得作
    為認定本案犯罪事實之依據；且警方並未於交易現場當場查
    獲，法院不得逕依證人之陳述無其他佐證，對被告有利之證
    據均捨棄不採，遽而認定被告犯罪；本件係屬販賣第一級毒
    品之重罪，然自檢察署檢察官偵查起訴至地方法院法官判決
    之過程，僅憑證明力薄弱之証人之證詞即逕行起訴並判處被
    告重罪，均過於草率，請撤銷原判決云云。
三、經查，原判決已於事實及理由欄內(二)證明力部分敘明依憑證
    人顏雍杰、劉安祥、張佰鴻、李宗鍵等人堅實且相符之供述
    證據，並被告使用行動電話門號之通聯紀錄，及上開人等之
    前科紀錄等證據資料，認定被告於96年11月20日、同年12月
    18日左右之某日，各以5百元、7千5百元，先後販賣海洛因
    予顏雍杰之犯罪事實，而應依法論以毒品危害防制條例第4
    條第1項之販賣第一級毒品罪等情（原判決第3至14頁），其
    認事用法，就形式觀之，並無違誤。上訴意旨認原審僅以證
    人顏雍杰之單一證述遽認被告有罪云云，顯無足採，且被告
    未依據卷內既有訴訟資料或提出新事證，具體指摘或表明第
    一審判決有何不當或違法之事由，足以構成應予撤銷之具體
    事由，徒以上開理由稱原判決不當，揆諸前開說明，其上訴
    理由，自難謂係具體理由。依上開說明，本件上訴顯不合法
    律上程式，應予駁回，並不經言詞辯論為之。
四、據上論斷，應依刑事訴訟法第367條前段、第372條，判決如
    主文。
中    華    民    國    98    年    3     月    26    日
                  刑事第四庭    審判長法  官  吳志誠
                                      法  官  高明發
                                      法  官  羅心芳
以上正本證明與原本無異。
如不服本判決應於收受送達後10日內向本院提出上訴書狀，其未
敘述上訴理由者，並得於提起上訴後10日內向本院補提理由書（
均須按他造當事人之人數附繕本）「切勿逕送上級法院」。
                                      書記官  蔡振豐
中    華    民    國    98    年    3     月    27    日


司法院資訊處製作；財團法人民間司法改革基金會備份。
